【裁判字號】    98,上訴,3618
【裁判日期】    980911
【裁判案由】    搶奪等
【裁判全文】
臺灣高等法院刑事判決               98年度上訴字第3618號
上  訴  人
即  被  告  戊○○
上列上訴人因搶奪等案件，不服臺灣板橋地方法院98年度訴字第
1620號，中華民國98年7月7日第一審判決（起訴案號：臺灣板橋
地方法院檢察署97年度偵字第33465號、第33466號），提起上訴
，本院判決如下：
    主  文
上訴駁回。
    理  由
一、按提起第二審之上訴，其上訴書狀應敘述具體理由，為第二
    審上訴必備之程式。此觀民國96年7 月4 日修正公布刑事訴
    訟法第361 條第2 項之規定甚明。倘上訴理由之敘述未合乎
    具體之要求者，其上訴即屬同法第362 條前段所定「上訴不
    合法律上之程式」，第二審法院應依同法第367 條前段之規
    定，以判決駁回之。至其理由之具體與否，屬第二審法院審
    查範圍，不在第一審法院命補正之列，上訴書狀如已敘述理
    由，無論其具體與否，即無待其補提理由書或命補正之問題
    。此與上訴書狀全未敘述上訴理由者，第一審法院依刑事訴
    訟法第361 條第3 項之規定，應定期間先命補正之情形，尚
    屬有別。又第二審上訴之目的，既在於請求撤銷、變更原判
    決，則所謂「具體理由」，自應就原判決如何足以撤銷、如
    何應予變更之「事實上」或「法律上」之具體根據，本於確
    實之訴訟資料暨原因事實之所出，逐一敘述、記載，必已具
    體指出原判決事實認定之所憑有如何之錯誤（如原判決所採
    之證據如何不具證據能力，所為證明力之判斷如何違背經驗
    、論理法則等），法律之適用（尤其實體法）有如何之違誤
    ，形式上已足以動搖原判決使之成為不當或違法而得改判之
    事由；必要時並應提出有利於己之事證，期使第二審法院採
    納，俾為有利於上訴人之認定，始屬合法。上訴理由之敘述
    ，應先合乎具體之要求，始有所敘述可取與否之實體審理與
    判斷之問題。是上訴人之上訴書狀雖敘述上訴理由，但僅泛
    言原判決認定事實錯誤、違背法令、量刑失之過重或輕縱等
    情詞，而未依上揭意旨指出具體事由，或形式上雖已指出具
    體事由，然該等事由縱使屬實，亦不足以認為原判決有何不
    當或違法，或其所陳之事由，與訴訟資料所載不相適合，或
    所指摘原判決之「不當」或「違法」根本不存在者，均應認
    其實質上並未符合具體之要件，庶符節制濫行上訴之立法意
    旨。又上訴之「理由」應於理由書中敘述，不得引用或檢附
    其他文書替代，方能認為合法。
二、本件原判決認定上訴人即被告戊○○有原判決事實欄及附表
    一、二所載之犯行，因而分別論處被告如附表一、二主文欄
    所示之罪刑，係以「上開事實，業據被告供認不諱，且有被
    害人吳信智、乙○○、丁○○、甲○○、辛○○、許琇閔、
    周士鈴、庚○○、己○○、丙○○之警詢筆錄、現場目擊己
    ○○遭被告2 人搶奪之證人許國志之警詢筆錄、贓物認領保
    管單2 紙、查獲被告及所搶得物品等照片33張、監視錄影器
    翻拍照片10張、受理刑事案件報案三聯單及受理各類案件紀
    錄表4 張附卷可稽，並有扣案之螺絲起子1 支可佐」等情，
    為其論據，足見原判決已詳敘其憑以認定之證據及理由，並
    無違背證據法則。再原判決依其確認之事實而為法律之適用
    ，亦無違誤。上訴人不服原審之判決，提起上訴，其上訴理
    由略稱：上訴人因染毒癮，無法供應經濟上所需才犯案，犯
    案過程中並無碰觸或傷及被害人之身體，被捕後已知悔悟，
    懇請從輕量刑云云。經核上訴人此一上訴理由之敘述，僅係
    徒憑己見為爭執，並未具體表明或指出原判決有如何之採證
    、認事或用法等足以影響判決本旨之不當或違法，況原審判
    決在量刑審酌時亦未特別指出被告在犯案過程中有碰觸或傷
    及被害人之身體，故需加重刑罰之情，足見上訴人之前開上
    訴理由應認並未符合具體之要件。其上訴為不合法律上之程
    式，應予駁回，並不經言詞辯論為之。
三、據上論斷，應依刑事訴訟法第367 條前段、第372 條，判決
    如主文。
中    華    民    國    98    年    9     月    11    日
                  刑事第二十庭審判長法  官  楊貴雄
                                    法  官  林銓正
                                    法  官  許必奇
以上正本證明與原本無異。
如不服本判決（竊盜部分除外），應於收受送達後10日內向本院
提出上訴書狀，其未敘述上訴之理由者並得於提起上訴後10日內
向本院補提理由書（均須按他造當事人之人數附繕本）「切勿逕
送上級法院」。
                                     書記官  廖素花
中    華    民    國    98    年    9     月    14    日


司法院資訊處製作；財團法人民間司法改革基金會備份。
